【裁判字號】    95,簡聲抗,10
【裁判日期】    950913
【裁判案由】    確定訴訟費用額
【裁判全文】
臺灣臺北地方法院民事裁定            95年度簡聲抗字第10號
抗  告  人  僑憶家具室內設計工程有限公司
法定代理人  甲○○
相  對  人  乙○○
上列抗告人間因確定訴訟費用額事件，對於民國95年5月23日本
院95年度北簡聲字第88號裁定提起抗告，本院裁定如下：
    主  文
原裁定廢棄。
本件相對人應負擔之訴訟費用額確定為新台幣肆萬零捌佰零玖元
，及自本裁定送達相對人之翌日起至清償日止，按年息百分之五
計算之利息。
抗告人其餘抗告駁回。
抗告程序費用新台幣1,000元由相對人負擔。
    理  由
一、本件抗告意旨略以：關於建築師公會初勘費用新台幣（下同
    ）5,000元部分，係法官指定函請建築師公會鑑定，雙方同
    意後由抗告人先行墊付，原裁定未計算上述費用，顯屬誤會
    ，另有關民事執行費1,773元、地政規費標的指界費1,200元
    、國稅局查詢債務人課稅資料500元、申請標的登記謄本閱
    覽費100元及抄錄登記資料使用費300元等，總計3,873 元應
    追加計入訴訟費用，為此提起抗告並聲明原裁定應予廢棄云
    云。
二、按運送費、登載公報新聞紙費及法院核定之鑑定人報酬，依
    實支數計算，民事訴訟法第77條之23第2項定有明文。經查
    ，本件抗告人上開所述台北市建築師公會鑑定費部分，業據
    提出本院義民木88北簡字第6782號函、台北市建築師公會88
    （11）鑑字第0893號、88（11）鑑字第1044號、89（12）鑑
    字第0173號函及抗告人88年8月17日民事異議狀等件影本為
    證，復經本院依職權調閱本院88年度北簡字第6782號卷宗審
    閱，堪認為真實。是原審就上開指定台北市建築師公會鑑定
    費用5,000元部分，未予計入相對人應負擔之訴訟費用，與
    前開法條規定顯有未合。另聲請人主張應予追加之執行費、
    指界費、課稅資料費用、謄本閱覽費及抄錄登記資料使用費
    等共計3,873元，則因非屬本案訴訟費用，而屬強制執行費
    用範疇，應予剔除不應准許。準此，相對人應負擔之訴訟費
    用則依後附計算書確定為如主文第2項所示之金額，並依民
    事訴訟法91條第3項規定，加給自裁定送達翌日起至清償日
    止按法定利率即年息5％計算之利息。
三、據上論結，抗告人主張台北市建築師公會鑑定費應計入訴訟
    費用額為而指摘原裁定不當，求予廢棄為有理由，應予准許
    。另執行費、指界費、課稅資料費用、謄本閱覽費及抄錄登
    記資料使用費等共計3,873元部分，因非屬訴訟費用，不應
    計入訴訟費用，是抗告人主張應予追加，為無理由，應予駁
    回。
四、依民事訴訟法第495條之1第1項、第492條、第449條第1項、
    第95條、第79條，爰裁定如主文。
中    華    民    國    95    年    9     月    13    日
              民事第五庭審判長法      官  翁昭蓉
                              法      官  林麗真
                              法      官  陶亞琴
計  算  書
項      目       金額（新台幣）  備                   註
第一審裁判費      2,205元        原為2,901元，相對人負擔
                                 76/ 100即2,205元。
第一審送達郵費      604元        原為795元相對人負擔76/
                                 100即604元
第一審鑑定費     38,000元        台北市建築師公會5,000元
                                 ＋中華民國室內設計協會
                                 45,000元，相對人負擔76/
                                 100即38,000元。
合      計       40,809元
以上正本係照原本作成。
本件裁定不得再抗告。
中    華    民    國    95    年    9     月    13    日
                              法院書記官    吳芳玉


司法院資訊處製作；財團法人民間司法改革基金會備份。
